【裁判字號】    98,聲再,474
【裁判日期】    981228
【裁判案由】    家暴傷害
【裁判全文】
臺灣高等法院刑事裁定                 98年度聲再字第474號
再審聲請人
即受判決人  甲○○
上列聲請人因家暴傷害案件，對於本院97年度上易字第2537號，
中華民國98年11月11日第二審確定判決，聲請再審，本院裁定如
下：
    主  文
再審之聲請駁回。
    理  由
一、再審聲請意旨略以：(一)依勘驗光碟擷取畫面共13幀 (附件一
    ) ，均見莊敏卿 (右手下臂及左手下臂)被莊家4人數度拉扯
    ，在連續播放下可見到拉扯之激烈，顯見莊敏卿當時處於精
    神躁鬱狀態；(二)本案於民國97年8月29 日，雙方即已撤回告
    訴 (附件二)， 此次貴院之訴只為洗刷冤屈；(三)伊於刑事聲
    請調查證據狀及刑事緊急聲請再開辯論狀中 (附件三)， 聲
    請調查之三總病歷及傳喚證人即醫師未予蒞庭，顯有重要證
    據漏未審酌；(四)原審卷內之驗傷診斷書與莊敏卿自拍照片中
    受傷位置都不同，伊屢次聲請調閱三總病歷佐證未果；(五)伊
    於陳報狀內聲請傳喚證人即謊報家暴案件之人賴呈豪未予蒞
    庭，警員違反家暴法規，未為查證即草率提報等。綜上，伊
    所提之證據竟為原判決以斷章取義方式作為不利於伊之判決
    依據，而諸多有利部分竟予以漠視，為此，前揭重要證據漏
    未審酌，足生影響於原判決之事實至為顯著，爰依刑事訴訟
    法第421 條規定，並於法定期間20日內依法聲請再審，懇請
    鈞院明察，准予再審云云。
二、按不得上訴於第三審法院之案件，其經第二審確定之有罪判
    決，如就足生影響於判決之重要證據漏未審酌者，固得為受
    判決人之利益聲請再審，刑事訴訟法第421 條定有明文。惟
    所謂「足生影響於判決之重要證據漏未審酌」，係指該證據
    業經提出但法院未予調查或經聲請調查而未予調查，致於確
    定判決漏未審酌，且該證據如經審酌採取，顯足生影響該判
    決之結果，並應為受判決人有利之判決始足當之。苟被捨棄
    之證據，已於理由內敘明其捨棄之理由者，或未據提出，第
    二審無從審酌者，均非漏未審酌。又所謂「重要證據」，必
    須該證據已足認定受判決人應受無罪、免訴、或輕於原審所
    認定之罪名方可，如不足以推翻原審所認定罪刑之證據，即
    非足生影響於原判決之重要證據，且當事人所提出之證據，
    不足以影響判決結果，或經第二審法院依調查結果，本於論
    理法則、經驗法則，取捨而不予採取者，即難據以開始再審
    之程序。亦即以「足生影響於判決之重要證據漏未審酌」為
    理由，必該證據已於判決前已經提出，卻漏未審酌，且該證
    據確為真實，而足以為受判決人有利之判決方可。若不足以
    推翻原確定判決所認定罪刑之證據，即非足生影響於原判決
    之重要證據。次按告訴人對於告訴乃論之罪，在第一審辯論
    終結前，得隨時撤回告訴，固為刑事訴訟法第219 條 (即現
    行法第238 條)第1項所明定，然在第一審宣告辯論終結後，
    所謂審理業已成熟，適於判決，自不在更許撤回告訴之列(
    最高法院19年度上字第1362號判例參照)，合先敘明。
三、惟查：
  (一)原確定判決所認莊敏卿遭聲請人即受判決人甲○○拉扯受有
    傷害一節，係以證人莊敏卿、莊杜月嬌、莊林松、莊啟盛及
    莊敏齡、許金旺及許舜能等人之證述，三軍總醫院驗傷之診
    斷證明書及傷勢照片等證物為憑，並勘驗聲請人所呈之錄影
    光碟，製有勘驗筆錄。聲請意旨(一)、(三)至(五)所稱之證據均經
    原確定判決理由欄詳述其證據之取捨、得心證之理由及適用
    之法律(原確定判決第13至16頁)。法院依憑論理法則及經驗
    法則，本其自由心證對證據予以取捨及判斷所為之結果，本
    屬其職權之適法行使，要非漏未審酌，自難徒憑己見，任意
    主張對證據有相異之評價，指摘原確定判決不當為由而聲請
    再審，是其所提上揭證據顯不足以推翻原確定判決所認定罪
    刑之證據，亦非屬重要證據。
  (二)至聲請意旨另指稱雙方已於97年8月29日撤回告訴云云，然
    本案業經臺灣臺北地方法院已於97年7月30日為第一審判決
    宣告，有該判決附卷可憑，揆諸上揭判例敘明，其審理業已
    成熟，適於判決，自不在更許撤回告訴之列，故聲請人所提
    出之告訴人撤回告訴狀(附件二)，係於第一審言詞辯論終結
    後始為之，第一審已無從審酌，而原審就此證據之提出，亦
    非謂有重要證據漏未審酌可言。
四、綜上所述，本件聲請人所執聲請再審理由，核與刑事訴訟法
    第421條之規定均有所不合，為無理由，應予駁回。
據上論斷，應依刑事訴訟法第434條第1項，裁定如主文。
中    華    民    國    98    年    12    月    28    日
                  刑事第二十三庭    審判長法  官  許宗和
                                          法  官  潘進柳
                                          法  官  沈君玲
以上正本證明與原本無異。
不得抗告。
                                          書記官  彭于瑛
中    華    民    國    98    年    12    月    29    日


司法院資訊處製作；財團法人民間司法改革基金會備份。
